# Modelo de Rasch

Las ibrerías que se usarán son: TAM @robitzsch2013, mirt @chalmers2011 y WrigthMap @torresirribarra2014a, los datos serán nuevamente los obtenidos en el Apéndice, @sec-dataMedical, partir de la prueba de admisión a la facultad de medicina (`dataMedicaltest`):

```{r libreriasIRT}
#| output: false
pacman::p_load(ggplot2,dplyr,TAM,WrightMap,mirt,knitr,tibble)
#
dmt_p <- openxlsx::read.xlsx("datos/dmt_p.xlsx")
```

## Modelo de Rasch usando la librería mirt

```{r}
rasch_mirt <- mirt(data = dmt_p[4:50], 
                     model = 1, 
                     itemtype = "Rasch", 
                     verbose = FALSE)
```

En el objeto `rasch_mirt` se alojan los resultados del modelo, para extraer la tabla de parámetros se usa el siguiente código:

```{r}
mirt_par <- coef(rasch_mirt, IRTpars = TRUE, simplify = TRUE)
temp <- mirt_par$items

mirt_par <- temp %>%
  as.data.frame() %>%
  rownames_to_column(var = "item") %>%
  select(-g,-u) %>% as_tibble()

rm(temp)

head(mirt_par) %>% kable(align = rep("c", 2))
```

## Modelo de Rasch usando la librería TAM

```{r, echo=TRUE,results=FALSE}
library(TAM)
#
modelo <- tam.mml(resp = dmt_p[4:50])
modelo$EAP.rel
```

```{r}
tam_par <- modelo$xsi %>%
  as.data.frame() %>%
  rownames_to_column(var = "Item") %>%
  as_tibble()

names(tam_par) <- c("item","b","se")

head(tam_par) %>% kable(align = rep("c", 3))
```

Guardar los datos en excel

```{r}
openxlsx::write.xlsx(list(tam=tam_par,mirt=mirt_par), "datos/dmt_rasch.xlsx")
```




