# Modelo de Rasch {#rasch1}

Las librerías que se usarán son: `TAM` de @robitzsch2013, `mirt` de @chalmers2011 y `WrigthMap` de @torresirribarra2014a. La descripción de los datos que se usarán se encuentra en el Apéndice (@sec-dataMedical), estos provienen de la prueba de admisión a la facultad de medicina (`dataMedicaltest`).

```{r libreriasIRT}
#| output: false
pacman::p_load(ggplot2,dplyr,TAM,WrightMap,mirt,knitr,tibble)
#
dmt_p <- openxlsx::read.xlsx("datos/dmt_p.xlsx")
```

## Rasch con la librería mirt

```{r}
rasch_mirt <- mirt(data = dmt_p[4:50], 
                     model = 1, 
                     itemtype = "Rasch", 
                     verbose = FALSE)
```

En el objeto `rasch_mirt` se alojan los resultados del modelo, para extraer la tabla de parámetros se usa el siguiente código:

```{r}
mirt_par <- coef(rasch_mirt, IRTpars = TRUE, simplify = TRUE)
temp <- mirt_par$items

mirt_par <- temp %>%
  as.data.frame() %>%
  rownames_to_column(var = "item") %>%
  select(-g,-u) %>% as_tibble()

rm(temp)
```

El resultado de *mirt* nos da los datos del parámetro de discriminación $a$, sin embargo, como puede observarse este es la constante igual a $1$.

```{r}
head(mirt_par) %>% 
  kable(align = rep("c", 2),
        caption="IRT a un parámetro con mirt")
```

## Rasch con la librería TAM

```{r, echo=TRUE,results=FALSE}
library(TAM)
#
modelo <- tam.mml(resp = dmt_p[4:50])
```

```{r}
print(paste("EAP Reliability: ",round(modelo$EAP.rel,3)))
```

El resultado de *TAM* (`tam.mml()`) se encuentra en el objeto `modelo`, por lo que usaremos el siguiente código para pasarlos a una tabla:

```{r}
tam_par <- modelo$xsi %>%
  as.data.frame() %>%
  rownames_to_column(var = "Item") %>%
  as_tibble()

names(tam_par) <- c("item","b","se")

head(tam_par) %>% 
  kable(align = rep("c", 3),
        caption="IRT a un parámetro con TAM")
```

Guardar los datos en excel

```{r}
openxlsx::write.xlsx(list(tam=tam_par,mirt=mirt_par), "datos/dmt_rasch.xlsx")
```
