# Análisis de distractores {#sec-distractores}

Se usará un extracto de los datos de la prueba de admisión a la facultad de medicina (`dataMedicaltest`) de la librería `ShinyItemAnalysis` de @martinkova2016. El cual contiene las respuestas de $2,392$ evaluados y $47$ ítems; en el Apéndice, @sec-dataMedical, se describe como se creo este subconjunto de datos.

```{r libreriasDist}
#| output: false
#| 
# si no tienes la librería pacman, ejecutar:
# install.packages(pacman)
# posteriormente puedes empezar continuar con el código

pacman::p_load(CTT,ggplot2,dplyr,ggthemes,tidyr,ShinyItemAnalysis, purrr,tibble,knitr)

dmt <- openxlsx::read.xlsx("datos/dmt.xlsx")
dmt_key <- openxlsx::read.xlsx("datos/dmt_key.xlsx")
```

Como se puede observar la primera columna es el $id$ de los evaluados, seguida del $sexo$ (masculino-femenino) y de las respuestas de los $47$ ítems.

```{r}
head(dmt[,1:7],n=3)
# Tipos de datos de la tabla dmt
tibble(columna = names(dmt), tipo = sapply(dmt, class))
```

La respuestas a los ítems se encuentran desde la columna $3$ hasta la columna $49$, por lo que al ejecutar el análisis de distractores, usando la librería `CTT` de @willse2008a, tenemos que indicar la posición donde se encuentran los ítems ($3:49$).

```{r}
distractores <- distractorAnalysis(items = dmt[3:49], # columnas con respuestas a los ítems
                                   key = dmt_key, # opción de respuesta correcta por ítem
                                   digits = 2) # cantidad de décimales
```

El resultado del código `distractorAnalysis()` da para el primer ítem la siguiente tabla:

```{r}
cat("Análisis de distractores del primer ítem\n")
cat("-----------------------------------------------\n")
print(distractores[[1]]) 
```

Como se puede observar el resultado son tablas anidadas en un objeto lista, por lo que se cambiará todo a un $dataframe$ y la columna $correct$, que muestra un $*$ en la opción de respuesta correcta, se modificará para que muestre un $1$.

```{r}
# se pasa de lista a tabla

distractores <- imap_dfr(
  distractores,
  ~ as.data.frame.matrix(.x) %>%
      rownames_to_column("response") %>%
      mutate(item = .y, .before = 1))

# se reemplaza el * por un 1

distractores <- distractores %>% mutate(correct = ifelse(correct == "*", 1, 0)) %>% as_tibble()
```

El dataframe luce de la siguiente forma:

```{r}
distractores
```

Se definirá la siguiente función para hacer las gráficas por ítem (en el caso de que se haya seleccionado el análisis por cuartiles):

```{r}
grafica_distractores <- function(item_graficar){
  
  df_plot <- distractores %>%
    filter(item == item_graficar) %>%
    pivot_longer(cols = c(lower, mid50, mid75, upper),
                 names_to = "cuartil", values_to = "porcentaje") %>%
    mutate(
      cuartil = factor(cuartil, levels = c("lower", "mid50", "mid75", "upper"),
                       labels = c("Q1 (Bajo)", "Q2 (Medio-Bajo)", "Q3 (Medio-Alto)", "Q4 (Alto)")),
      es_correcta = ifelse(correct == 1, "Respuesta correcta", "Distractor"),
      response = factor(response))
  
  g <- ggplot(df_plot, aes(x = cuartil, y = porcentaje, group = response, 
                           color = response, linetype = es_correcta)) +
    geom_line(aes(size = es_correcta)) + geom_point(size = 3) +
    scale_size_manual(values = c("Respuesta correcta" = 1.5, "Distractor" = 0.8)) +
    scale_linetype_manual(values = c("Respuesta correcta" = "solid", "Distractor" = "dashed")) +
    scale_y_continuous(labels = scales::percent_format(accuracy = 1), limits = c(0, max(df_plot$porcentaje))) +
    scale_color_brewer(palette = "Set1") + 
    labs(
      title = paste("Porcentaje de respuestas \n por grupo de habilidad (TCT) del item", item_graficar),
      x = "Quartiles",
      y = "Porcentaje de Elección",
      color = "Opción de Respuesta",
      linetype = "Tipo de Opción",
      size = "Tipo de Opción"
    ) +
    theme_minimal(base_size = 12) +
    theme(
      plot.title = element_text(face = "bold", size = 14, hjust = 0.5),
      panel.grid.minor = element_blank(),
      legend.position = "bottom",
      legend.box = "vertical",
      legend.title = element_text(size = 10),
      legend.text = element_text(size = 10)
    )
  
  return(g)
}
```

## Análisis del ítem $X2001$

```{r}

item_n = "X2001"
#---
distractores[,1:8] %>% filter(item==item_n) %>% kable(align = rep("c", 8))
grafica_distractores(item_n)
```

## Análisis del ítem $X2004$

```{r}

item_n = "X2004"
#---
distractores[,1:8] %>% filter(item==item_n) %>% kable(align = rep("c", 8))
grafica_distractores(item_n)
```
